【裁判字號】    96,上更(一),401
【裁判日期】    970122
【裁判案由】    毒品危害防制條例
【裁判全文】
臺灣高等法院臺南分院刑事判決     96年度上更(一)字第401號
上  訴  人  臺灣雲林地方法院檢察署檢察官
上  訴  人
即  被  告  乙○○
                    現於台灣雲林監獄執行中
選任辯護人  張育誠  律師
            簡承佑  律師
上列上訴人因被告違反毒品危害防制條例案件，不服臺灣雲林地
方法院九十四年度訴字第六四二號中華民國九十五年九月十三日
第一審判決（起訴案號：臺灣雲林地方法院檢察署九十四年度核
退偵字第三八、三九號），提起上訴，判決後經最高法院發回更
審，本院判決如下：
    主  文
原判決撤銷。
乙○○共同連續販賣第一級毒品，累犯，處無期徒刑，禠奪公權
終身。扣案如附表二編號１、２，附表三編號１、２所示之毒品
均沒收銷燬之；附表二編號３、附表三編號３及附表四編號１所
示之物，均沒收；未扣案之販賣第一級毒品及第二級毒品所得共
計新臺幣捌仟元應與甲○○、廖振育連帶沒收之，如全部或一部
不能沒收時，以其與甲○○、廖振育之財產連帶抵償之。
    事  實
一、乙○○前因違反電信法案件，經臺灣彰化地方法院判處有期
    徒刑四月確定，於民國九十一年六月二十八日易科罰金執行
    完畢。仍不知悔改，明知海洛因及安非他命係毒品危害防制
    條例所列管之第一級及第二級毒品，不得非法持有及販賣，
    竟意圖營利，與甲○○、廖振育共同基於販賣第一級毒品海
    洛因及販賣第二級毒品安非他命之概括犯意聯絡，自九十三
    年五月五日起至同年五月二十一日止，由乙○○將其非以營
    利為目的而向不詳姓名之成年人販入之毒品海洛因及甲基安
    非他命，有由被告單獨聯繫、出面交易，或交由甲○○轉交
    廖振育販賣，甲○○並以0000000000號電話撥打0000000000
    號電話與乙○○聯絡毒品存量情形，甲○○亦以0000000000
    號電話撥打0000000000號電話與廖振育聯繫毒品販售情形，
    而分別於附表一所示之交易時、地、金額及方式，連續販賣
    附表一所示之毒品予附表一所示之人（各次販賣之時間、地
    點、毒品種類、金額及方式等均詳如附表一所示），所得金
    額總計為新臺幣（下同）八千元。嗣分別於(一)九十三年六月
    五日十三時十分許，經警持搜索票前往甲○○位於彰化縣員
    林鎮○○里○○路○段三五０巷六號六樓之住處搜索，在上
    開住處及甲○○身上及其所攜帶之皮包內扣得附表二編號１
    、２所示之毒品及甲○○所有如附表二編號３、４所示之物
    ；(二)九十三年六月十六日十四時三十五分許，為警持搜索票
    前往乙○○位於雲林縣土庫鎮○○路九十一巷一之一號一樓
    之住處搜索，扣得附表三編號１、２所示之毒品，及乙○○
    所有如附表三編號３、４所示之物；(三)九十三年六月十六日
    十五時四十分許，為警持搜索票前往乙○○雲林縣虎尾鎮下
    南五六之八號A1套房住處搜索，扣得乙○○所有如附表四所
    示之物，而查悉上情。
二、案經彰化縣警察局報告臺灣彰化地方法院檢察署檢察官呈請
    臺灣高等法院檢察署檢察長令轉臺灣雲林地方法院檢察署檢
    察官偵查起訴。
    理  由
壹、程序部分：
一、關於本件被告被訴販賣毒品犯行是否為前案判決（即台灣雲
    林地方法院九十二年度重訴字第五號）既判力效力所及：查
    被告於九十二年六月十九日因販賣毒品案件，經臺灣雲林地
    方法院羈押至九十三年一月十六日交保釋放，有臺灣高等法
    院被告前案紀錄表在卷可參，而被告於九十三年六月十六日
    再因本件販賣毒品案件為警查獲，本件販賣毒品行為既係於
    被告遭羈押近五個月後所為，且被告前案販賣毒品海洛因及
    安非他命之犯罪時間係於九十二年五月及六月間，距本件販
    賣毒品案件之犯罪時間已有一年，顯難認定本案犯行係基於
    前案之同一概括犯意而為，被告應係另行起意而為本件販賣
    毒品犯行，與前案並無修正前刑法連續犯之裁判上一罪關係
    ，自非前案判決效力所及，被告及其辯護人就此所為抗辯，
    並無可採。
二、證據能力部分：
  (一)被告以外之人於審判外之言詞或書面陳述，除法律有規定者
    外，不得作為證據。被告以外之人於檢察事務官、司法警察
    官或司法警察調查中所為之陳述，與審判中不符時，其先前
    之陳述具有較可信之特別情況，且為證明犯罪事實存否所必
    要者，得為證據。刑事訴訟法第一百五十九條第一項、第一
    百五十九之二分別定有明文。證人顏旭盛、陳文政、廖振育
    三人於司法警察調查中所為之供述，均屬審判外之言詞陳述
    ，被告及其辯護人不同意列為證據，且顏旭盛、陳文政二人
    於警詢中之供述，與渠等嗣於原審審理中之供述並無不符之
    處因無刑事訴訟法第一百五十九條之二情事，自無證據能力
    ，不得為本案證據。另廖振育未曾經檢察官於審判中聲請詰
    問（僅曾於台灣雲林地方法院九十四年度訴字第一五二號另
    案審理中以被告身分供述），故其警詢中之供述，亦無刑事
    訴訟法第一百五十九條之二情事，而無證據能力，不得為本
    案證據。
  (二)按證人、鑑定人依法應具結而未具結者，其證言或鑑定意見
    ，不得作為證據，刑事訴訟法第一百五十八條之三定有明文
    。證人廖振育前於台灣雲林地方法院九十四年度訴字第一五
    二號另案審理中以被告身分供述，就本案被告而言，屬被告
    以外之人於審判外之言詞陳述，其於該案審理中之供述，未
    經依法具結，就本案而言，自無證據能力。
  (三)按被告以外之人於審判中因滯留國外或所在不明而無法傳喚
    或傳喚不到者，其於檢察事務官、司法警察官或司法警察調
    查中所為之陳述，經證明具有可信之特別情況，且為證明犯
    罪事實之存否所必要者，得為證據，刑事訴訟法第一百五十
    九條之三第三款定有明文。本案證人甲○○於九十三年六月
    五日警詢中之供述，雖係被告以外之人於審判外之供述，然
    其迭經原審及本院前審依法傳喚，均未於審判期日到庭，且
    經本院前審三度派警前往拘提未獲，現復因毒品案件遭台灣
    雲林地方法院通緝中，有其前案紀錄表在卷可參，現所在不
    明無法傳喚。查同案被告甲○○【曾於93年6月6日偵查中以
    被告身分接受訊問】，復於【93年7月20日以證人身分具結
    後接受訊問】（見台灣彰化地方法院檢察署93年度偵字第
    4280號卷），【均未曾表示其警訊非出於自由意識】，又其
    於【台灣彰化地方法院93年聲羈字第143號聲押庭中供述，
    警訊中並無刑求逼供】，經核其於警詢中所為之陳述，均曾
    經警方先告知得行使之權利等情，而經其等同意後始接受訊
    問，且經警方先訊問相關案情，由其一一陳述後，始經記載
    於偵訊筆錄之中，嗣並經證人甲○○閱覽筆錄無訛，再按捺
    指印所製作完成。堪信甲○○之偵查及警詢筆錄確係本於其
    陳述內容所製作，且係出於其本人之任意性陳述，客觀上具
    有可信之特別情況，又其復因毒品案件迭經原審及本院前審
    依法傳喚，均未於審判期日到庭，且經本院前審三度派警前
    往拘提未獲，現遭台灣雲林地方法院通緝中，已如前述，且
    其警訊及偵查中所供復為證明犯罪事實所必要，依上開說明
    ，其於警詢供述及檢察官詢問中之證述，自具有證據能力。
  (四)末按被告以外之人於審判外之陳述，雖不符刑事訴訟法第一
    百五十九條之一至第一百五十九條之四之規定，而經當事人
    於審判程序同意作為證據，法院審酌該言詞陳述或書面陳述
    作成時之情況，認為適當者，亦得為證據。當事人、代理人
    或辯護人於法院調查證據時，知有第一百五十九條第一項不
    得為證據之情形，而未於言詞辯論終結前聲明異議者，視為
    有前項之同意。」，刑事訴訟法第一百五十九條之五定有明
    文。查本件檢察官所舉所有書面及言詞陳述之證據能力，除
    前述(一)、(二)部分經排除者外，餘經本院於準備時提示被告及
    其辯護人均表示同意列為證據，且迄言詞辯論終結前亦未聲
    明異議，本院審酌該等供述證據之取得過程並無瑕疵，與本
    案待證事實間復具有相當之關聯性，以之為本案證據尚無不
    當，自得採為證據，先予敘明。
貳、有罪部分：
一、訊據被告乙○○矢口否認有何販賣毒品犯行，辯稱：我沒有
    與甲○○、廖振育共組販毒集團，沒有提供海洛因及安非他
    命的毒品給廖振育、甲○○販賣，與甲○○、廖振育間沒有
    犯意聯絡，也沒有販賣海洛因及安非他命予檢察官所起訴之
    「五支仔」等人，我於九十三年八月三十一日已因販賣毒品
    案件遭判刑確定，檢察官起訴的時間都是在前案判決之前，
    本件應為前案既判力效力所及，檢察官不得再行起訴云云。
二、經查：
  (一)關於被告販賣毒品安非他命予顏旭盛部分（即附表一編號１
    部分）：
  1.被告所持用之0000000000號行動電話經檢察官核發通訊監察
    書進行監聽結果，0000000000號行動電話有於93年5月5日10
    時59分49秒至11時00分28秒撥打被告上開電話號碼與之聯絡
    ，通話內容為（Ａ為發話方，Ｂ為受話方）：「Ａ：我要處
    理二張。Ｂ：你在哪？Ａ：北斗。Ｂ：好，我等一下往那去
    。Ａ：去哪？跟上次一樣嗎？Ｂ：對。」；同日11時20分34
    秒至11時21分7秒通話內容略為：「Ａ表示還是他過去找Ｂ
    ，Ｂ表示在『阿林仔』靠近『小揚』這附近。」；同日11時
    30分19秒至11時30分39秒通話內容略為：「Ａ表示到『巨蛋
    』那。」；同日11時43分19秒至11時44分12秒通話內容略為
    ：「Ｂ又改叫Ａ到『ABC保齡球館』對面南下車道等，Ｂ剛
    好也要南下」，有0000000000號電話之通訊監察譯文附卷可
    稽（見核退偵字第三八號卷第十一、十二頁）。
  2.據顏旭盛於原審審理時具結證稱：雲檢九十四年度核退偵字
    第三八號卷第十一頁之通訊監察譯文所說要處理二張就是要
    買二千元的量，通訊監察譯文所講的那個地方應該在員林，
    我打算跟被告買安非他命，打這通電話的本意是要買，我是
    講說要買，其實我心裏知道他會給我，電話中我說要跟他買
    二千元，他沒有說不用買，叫我到員林莒光路附近等他。電
    話被監聽的這次好像沒有買，因為我那時候要趕回去上班，
    等一下子他沒有來，我就走掉了，最後沒有拿到毒品等語（
    原審卷(一)第二七四至二九二頁）。顏旭盛並證稱此為其與被
    告聯絡購買毒品之通話內容，上開對話內容顯示顏旭盛有與
    被告談妥購買數量及交易地點，益顏旭盛於原審審理中之證
    述，確屬實情。
  3.依據上述，被告確有於附表一編號１所示之交易時間、地點
    ，與顏旭盛達成販賣毒品安非他命二千元之合意，而販賣毒
    品安非他命二千元予顏旭盛，惟因顏旭盛先行離去未完成交
    付毒品事實，應可認定。顏旭盛雖證稱：打這通電話的本意
    是要買，但我心裏知道被告會給我云云，惟觀之上開通訊監
    察譯文可知，被告於顏旭盛表示要「處理二張」時，隨即詢
    問顏旭盛在何處並約定交付之地點，足認被告於顏旭盛表示
    購買時，亦係出於販賣之意思而與其約定交易，被告與顏旭
    盛間具有買賣毒品之合意甚明。被告及其辯護人雖辯稱被告
    於當日前已多次規勸顏旭盛戒毒，電話中僅係敷衍顏旭盛，
    並未與之達成買賣毒品之合意，故未出現在約定地點云云。
    惟觀諸上開通訊內容，絲毫未見被告有何敷衍之意思，而其
    未能完成毒品之交付，僅係顏旭盛不耐久等而已，被告上開
    辯解要屬卸責之詞，不足採信。至此部分原審認係交易第一
    級毒品海洛因乙節，查原判決無非依憑顏旭盛審判中之供證
    ，資為上訴人犯罪論據之一，惟查證人顏旭盛於警詢供稱伊
    於九十三年五月五日電話中向上訴人表示「要處理二張」，
    意指要向上訴人購買二千元「安非他命」，渠嗣於第一審審
    理時到庭結證，亦稱伊打電話予上訴人係要向其購買二千元
    「安非他命」等語（見核退三八號卷第三十二、三十三頁、
    一審卷(一)第二七六頁背面至第二七九頁），足徵該次證人顏
    旭盛與被告約定之交易應為安非他命，而非第一級毒品海洛
    因。
  (二)被告共同販賣毒品海洛因予陳文政部分（即附表一編號２部
    分）：
  1.據陳文政於檢察官偵查中證稱：93年5月15日17時43分，我
    用我家電話打給甲○○，由「阿育」接聽，我打電話去是要
    買海洛因，「阿育」都稱呼甲○○為哥。這一次在我家附近
    的夜市交易，我在夜市曾跟他交易五、六次，這次可能交易
    一千元的海洛因等語（原審卷(一)第一０六至一０八頁）。
  2.據證人甲○○於台灣雲林地方法院九十四年度訴字第一五二
    號另案被告廖振育販賣毒品案審理時證稱：有賣海洛因給文
    政，是在九十三年五月十二日到九十三年五月二十六日中間
    賣的，賣海洛因的時候，只有一、二次是叫廖振育拿去的，
    錢是我去收的等語（原審卷(一)第一二八至一三五頁）。
  3.依據上述，證人陳文政於偵查中已證稱有於九十三年五月十
    五日以家中電話撥打甲○○0000000000號電話，但由廖振育
    接聽，並與廖振育約定交易之時間、地間，核與甲○○證稱
    曾賣過海洛因予陳文政，並由廖振育交付毒品予陳文政等情
    相符，堪信甲○○、廖振育確曾於附表一編號２所示之交易
    時間、地點，以附表一編號２所示之金額及方式，販賣毒品
    海洛因予陳文政。
  (三)被告共同販賣毒品海洛因及安非他命予「五支仔」、「阿龍
    」、「阿草」、「蟑螂」部分：
  1.甲○○所持用之0000000000、0000000000號電話經檢察官核
    發通訊監察書進行監聽結果，於下列時間分別有與綽號「阿
    龍」、「五支仔」、「阿草」、「蟑螂」之男子通話，其對
    話時間及內容分別如下（Ａ為發話方，Ｂ為受話方）：
  (1)綽號「阿龍」之男子於93年5月15日13時53分35秒至13時54
    分11秒，以0000000000號電話撥打0000000000號電話，由廖
    振育接聽，通話內容為：「Ａ：百寄喔？Ｂ：哪位？Ａ：『
    阿龍』！『黑龍仔』這。Ｂ：嗯。Ａ：那個一千『查某的』
    。Ｂ：等一下好嗎，我現在騎摩托車。Ａ：喔，好。Ｂ：我
    等一下打給你。Ａ：好。」；於93年5月15日13時59分30秒
    至13時59分50秒，廖振育回電予「阿龍」，通話內容為：「
    Ａ：兄哥喔。Ｂ：嗯。Ａ：我等一下拿過去喔」；於93年5
    月15日14時4分21秒至14時4分37秒，廖振育再打電話予「阿
    龍」，通話內容為：「Ｂ：喂。Ａ：我要到了喔。Ｂ：好。
    Ａ：在你們後…」（原審卷(二)第四頁）。
  (2)綽號「五支仔」之男子於93年5月15日16時8分10秒至16時8
    分48秒，以0000000000號電話撥打0000000000電話，由廖振
    育接聽，通話內容為：「Ａ：你『空育』嗎？Ｂ：嗯。Ａ：
    有嗎？Ｂ：哪一種？Ａ：二樣都要。Ｂ：『查埔的』我要看
    看。Ａ：你看怎樣再打給我。Ｂ：好。」；於93年5月15日1
    6時11分58秒至14時12分44秒，綽號「五支仔」之男子又撥
    打0000000000電話，由廖振育接聽，內容略為：「Ａ表示『
    查埔的』要二，『查某的』要一千，Ｂ表示要拿到溪州給Ａ
    ，Ａ約Ｂ到橋頭嫂子那，『金冠豐』那橋頭。」（原審卷(二)
    第八頁）；於93年5月15日16時19分21秒至16時19分39秒廖
    振育以0000000000號電話打給「五支仔」，通話內容為：「
    Ａ：要到了喔。Ｂ：我已經站在這等了。Ａ：好啦。」（原
    審卷(二)第五頁）。
  (3)綽號「阿草」之男子於93年5月16日21時29分30秒至21時29
    分59秒，以0000000000號電話撥打0000000000電話，由廖振
    育接聽，通話內容略為：「Ａ表示自己是「阿草」要一張，
    雙方約在『店仔口』叫Ｂ多用一些」（原審卷(二)第10頁）。
  (4)綽號「蟑螂」之男子於93年5月21日9時57分26秒至9時58分1
    4秒，以0000000000電話撥打0000000000電話，由廖振育接
    聽，通話內容為：「Ａ：「空育仔」！。Ｂ：誰？Ａ：「蟑
    螂」！Ｂ：不要叫我的名字！怎樣？Ａ：『二張』。Ｂ：去
    哪？Ａ：你來『金冠豐』，馬上來。Ｂ：你在那等一下。Ａ
    ：你來打這支，二十分鐘會到嗎？Ｂ：會。」（原審卷(二)
    第十八頁）。
  2.據證人甲○○於九十四年十一月十一日原審另案審理時證稱
    ：曾賣海洛因給「五支仔」、「蟑螂」、「阿草」，有些人
    的名字我忘記了。都是在九十三年五月十二日到九十三年五
    月二十六日中間賣的。認識「蟑螂」，是彰化人，「黑龍」
    這個人不太熟悉，我有認識叫「阿龍」的，可是有好幾個人
    ，也認識「五支仔」，也是彰化人，這幾個人有跟我拿過毒
    品，是海洛因，「五支仔」或是「蟑螂」都有拿過錢，賣毒
    品給「五支仔」或「蟑螂」，有叫廖振育拿去給他們等語（
    原審卷(一)第一二八、第一三五頁）。此外，警方於九十三年
    六月五日十三時十分許持搜索票前往甲○○位於彰化縣員林
    鎮○○里○○路○段三五０巷六號六樓之住處搜索，曾在上
    開住處及甲○○身上及其所攜帶之皮包內扣得附表二編號１
    、２所示之毒品海洛因及甲基安非他命，並扣得甲○○所有
    如附表二編號３、４所示之研磨機、電子磅秤等物，足見甲
    ○○上開證述確屬可信。是依據上開通訊紀錄之內容及證人
    甲○○上開證述，堪認甲○○、廖振育曾有於附表一編號３
    至６所示之交易時間、地點，以附表一編號３至６所示之金
    額及方式，販賣如附表一編號３至６所示之毒品種類予綽號
    「阿龍」、「五支仔」、「阿草」、「蟑螂」等人之事實。
  (四)被告與甲○○、廖振育間共犯關係之認定：
  1.本件經檢察官核發通訊監察書，就被告所持用之0000000000
    及甲○○所持用之0000000000號電話進行監聽，於下列時間
    被告與甲○○，甲○○與廖振育間分別有如下的對話（Ａ為
    發話方，Ｂ為受話方）：
  (1)93年5月8日14時7分28秒至14時7分47秒，甲○○以00000000
    00號電話撥打0000000000電話與被告聯絡，通話內容為：「
    Ａ：『福ㄟ（即甲○○）』。Ｂ：大ㄟ，我『軟的』沒了，
    我自己去拿還是怎樣？Ａ：好，我等一下處理過去。」（見
    核退偵字第三八號卷第十三頁）。
  (2)綽號「阿龍」之男子於93年5月15日13時53分35秒至13時54
    分11秒，以0000000000號電話撥打0000000000號電話，由廖
    振育接聽，通話內容為：「Ａ：百寄喔？Ｂ：哪位？Ａ：『
    阿龍』！『黑龍仔』這。Ｂ：嗯。Ａ：那個一千『查某的』
    。Ｂ：等一下好嗎，我現在騎摩托車。Ａ：喔，好。Ｂ：我
    等一下打給你。Ａ：好。」（原審卷(二)第四頁）。
  (3)93年5月15日16時19分45秒至16時20分20秒，甲○○以00000
    00000號電話撥打0000000000號找廖振育，通話內容為：「
    Ａ：『阿育仔』！Ｂ：我跟你講『五支仔』要『查埔的』二
    張、『查某的』一張。Ａ：嗯。Ｂ：我現在要拿過去給他。
    Ａ：不是啦，你那邊全部還幾包？Ｂ：什麼…我等一下再算
    看看。Ａ：好。」（原審卷(二)第五頁）。
  2.依據上開(2)所列通訊監察譯文內容可知，綽號「阿龍」之男
    子撥打0000000000號電話，原係欲找甲○○，惟由廖振育接
    聽，廖振育亦未解釋自己並非甲○○，反而直接與「阿龍」
    接洽買賣毒品事宜，足認廖振育確有代甲○○接洽買賣毒品
    並交付之情形。依上述(3)所列之通訊監察譯文內容可知，甲
    ○○會主動詢問廖振育毒品還有多少，廖振育亦會告知甲○
    ○有人購買毒品之事。再者，甲○○與廖振育曾共同販賣毒
    品海洛因予陳文政，有如前述，則甲○○與廖振育間，有共
    同犯意聯絡及行為分擔，洵堪認定。
  3.又依上開(1)所列之通訊監察譯文可知，甲○○於毒品有欠缺
    時，會與被告電話聯絡如何處理。且查警方於九十三年六月
    五日十三時十分許持搜索票前往甲○○位於彰化縣員林鎮○
    ○里○○路○段三五０巷六號六樓之住處搜索，在上開住處
    及甲○○身上及其所攜帶之皮包內扣得附表二編號１、２所
    示之毒品及甲○○所有如附表二編號３、４所示之物後，甲
    ○○於警詢時供稱：「（警方查獲現場有何人逃逸？駕駛何
    車輛逃逸？）是我老大「顏仔」乙○○駕駛歐寶牌3679－HR
    自小客車逃逸。我正要上他的座車前被警方攔下。（警方所
    查扣以上毒品等證物為何人所有？做何用途？）毒品是我老
    大的朋友綽號『阿吉』男子所有，乙○○叫我攜帶著準備交
    付給『阿吉』男子。（乙○○與你為何關係？有無仇恨？）
    他是我大哥，沒有仇恨。你為他從事何種工作？有無待遇？
    ）我替他運送毒品給不特定之人。提供我的生活費用，如果
    我身上沒錢，他就會提供金錢給我，每次約新台幣二千至三
    千元不等，及提供我平常吸食之若干毒品。我均聽從乙○○
    的指示運送毒品給向他購買之不特定人。」等語（見警卷第
    二三、二四頁），據此足見被告確曾利用甲○○從事販毒行
    為，其與甲○○之間確有販賣毒品之犯意聯絡及行為分擔。
    被告就上開(1)所示之通訊監察譯文內容雖辯稱：甲○○打電
    話給我，我以為是他自己要吃的，我以為他自己處理的太薄
    ，因為葡萄糖加太多稀釋，他打電話給我時，因為我自己還
    有留一些自己要用的，打完電話之後，他來找我，地點我忘
    記了，他告訴我說是別人要的，所以那次我並沒有給他，因
    為我剩下的不多云云（前審卷二第二九頁）。然其辯護人此
    前所提出書狀，就上開通訊內容則辯稱：實際上，被告是要
    與甲○○合資購買毒品云云（見前審卷二第二十頁）。就同
    一通訊內容，被告與其辯護人之辯解竟有如此歧異，顯然係
    臨訟編造，不足採信。
  4.綜上所述，足認本件被告確曾將毒品交由甲○○販賣，而甲
    ○○復與廖振育共同從事毒品之販賣，蓋若非如此，廖振育
    要無告知甲○○有人購買毒品一事，甲○○亦無需主動詢問
    廖振育毒品之存量，而被告亦無需於甲○○告知「『軟的』
    沒了」（指海洛因）時，即表示將為甲○○處理。是本件被
    告與甲○○、廖振育間就渠等所為之販賣毒品犯行，彼此間
    具有犯意聯絡及行為分擔甚明。
  5.再證人即同案被告甲○○雖於另案廖振育涉嫌販賣毒品乙案
    ，第一審審理時到庭結證時稱伊於九十三年五至七月間，有
    叫廖振育將海洛因交予陳文政等人施用，係朋友間互相調用
    ，並未向陳某收錢等語，且否認海洛因係由上訴人所供應（
    見一審卷(一)第一二八頁至第一三五頁），此與渠上開警詢之
    供述不相一致等情。惟查，販賣毒品者被證人供出來源而遭
    法辦後，為避免遭受重刑追訴，除有部分被告完全否認其事
    者外，大多避重就輕，諉稱其係與證人合資購買毒品，或其
    係代證人向他人購買毒品云云，以圖混淆卸責，而在警、偵
    訊時供出被告販毒之證人，為免得罪被告而不利於己，亦常
    於事後翻異前供改稱其係與被告合資購買毒品或其係請被告
    代其向他人購買毒品，警詢時所供係警方強迫其指證被告，
    並非實在云云，以圖掩飾其在警詢時指證被告之事實而協助
    被告卸責，此種情形在法院審判實務上所見甚為普遍，其原
    因除基於被告與證人本身趨吉避凶之人性自然心理之外，其
    主要原因係在於所謂「合資購買」、「代為向他人購買」其
    外觀行為即「交貨取款」之動作，均與販賣（或轉賣）毒品
    行為表現相同，3者間甚難由外觀行為加以區分，而前2者與
    販賣毒品行為唯一不同之處，僅係在於行為人主觀上是否有
    營利之意思，及是否有從轉手毒品中獲取利潤之區別而已，
    而行為人主觀上是否有販賣之意圖與其是否有從交貨取款之
    行為中獲取利潤，則甚難取得證人證述以外之直接證據資料
    加以證明，因此，被告基於保護自己之本能，往往採取此類
    辯解，以圖混淆真相而脫免刑責，至證人為免得罪被告對己
    不利，亦往往改以相同之說法，俾便協助被告卸責。再者施
    用毒品者，均應有其毒品來源，且施用毒品者之間彼此互通
    有無而零星販賣之情形亦甚為普遍，如上手有毒品，自可直
    接將毒品販賣予需用者，如上手無毒品，亦可由該上手向再
    上手取得毒品後轉賣予需用者，且轉賣可獲取相當差價及利
    潤，而合資購買，對於出面向上手購買毒品再轉交者並無利
    可圖，且毒品原可依購買者資力之不同而增減其購買之份量
    ，並無必須與他人合資購買之必要性存在，基於人類圖利自
    己之本能以觀，一般毒品施用者大多習於利用轉手毒品之機
    會牟取利益（相當於轉賣行為），茍非有特殊情事，較少以
    所謂「合資購買」之方式取得毒品，雖有謂合資購買毒品份
    量較多，較為便宜云云，然毒品係違禁物，物稀價昂，貨源
    取得不易，並非一般滯銷商品須以打折或多買多送之方式促
    銷，尚難認有所謂購買較多較便宜之情事，因此所謂「合資
    購買毒品」，在理論上固有其存在之或然性，然依實際情況
    言，多半係基於施用毒品者彼此間具有較特殊之關係或交情
    （例如夫妻、兄弟或感情極佳之朋友等）之前提下，始較有
    存在之情形，而在不具有上述特殊關係之情形下，事實上較
    為罕見。況證人甲○○於偵查中其與被告間為大哥小弟關係
    ，替被告送毒品予買受人，而被告會提供毒品予證人施用，
    足見其與被告關係非淺，自無故意誣陷之虞，且本院審酌其
    等於警詢中、偵查中之證述距案發日較近，當時記憶自較深
    刻，可立即反應所知，不致因時隔日久而遺忘案情；且較無
    來自被告或其他成員同庭在場之壓力而出於虛偽不實之指證
    ，或事後串謀而故為迴護被告之機會，況證人甲○○亦為本
    案共犯，其於共犯中接受詰問，避重就輕，自不足為奇，是
    其事後於廖振育涉嫌販賣毒品乙案中為不同之證述，自不足
    採信，合予敘明。
三、扣案如附表二編號１、附表三編號１所示之毒品，經鑑定結
    果，均含第一級第六項毒品海洛因成分，合計淨重為101.9
    公克；扣案如附表二編號２、附表三編號２所示之毒品，經
    鑑定結果，均含第二級毒品甲基安非他命成分，分別有如各
    該附表備註欄所示之鑑定報告在卷可參。而甲○○及被告先
    後為警查獲時，所持有分裝之毒品海洛因數量甚多，顯異於
    一般吸毒者僅持有少量毒品之情形。又本件查獲被告所有之
    夾鏈袋及甲○○所有之電子秤、研磨機等物品，其中夾鏈袋
    共有22個，分成5×3.3（公分）、7.7×4（公分）等尺寸，
    有原審九十五年三月二十一日勘驗筆錄一份在卷可參，夾鏈
    袋係一般販毒者用以買入毒品後，再行分裝毒品供以販賣，
    為買賣交易毒品所必備，足見被告確將其所買入之毒品，以
    大小不同之夾鏈袋分裝不同重量之毒品伺機銷售之意；另電
    子秤可供秤重之用、研磨機可用以研磨毒品，均為販賣毒品
    者所用常見之工具，而甲○○與被告就本件販賣毒品犯行又
    具有共犯關係，已如前述，是查獲之上開毒品、夾鏈袋、電
    子秤、研磨機等物，亦均足佐被告確有販賣毒品海洛因、甲
    基安非他命之犯行。
四、末按海洛因及甲基安非他命分別係毒品危害防制條例第二條
    第二項第一、二款所定之第一、二級毒品，物稀價昂，其持
    有販賣者，政府查緝甚嚴，苟非有利可圖，當不願甘冒法律
    制裁之風險，而予販賣；又按販賣毒品乃違法行為，非可公
    然為之，亦無公定價格，容易分裝並增減份量，而每次買賣
    之價量，輒因買賣雙方關係之深淺、資力、需求量及對行情
    之認知、來源是否充裕、查緝是否嚴緊、購買者被查獲時供
    出購買對象之風險評估等因素，而異其標準，非可一概而論
    ，而販賣海洛因之利得，除被告坦承犯行或價量俱臻明確外
    ，委難察得實情，販賣之人從價差或量差中牟利之方式雖異
    ，其意圖營利之販賣行為則同一，職是之故，即使未經查得
    實際販賣之利得，但除非別有事證，足認係按同一價量委買
    或轉售，確未牟利外，尚難執此遽認非法販賣之證據有所未
    足，而諉無營利之意思，或阻卻販賣犯行之追訴（最高法院
    八十七年度台上字第三一六四號判決參照）。以本件而論，
    雖無法明確計算被告販毒可得之利潤，然被告既係販賣毒品
    之人，其取得毒品之成本需費不貲，且被告與顏旭盛並無特
    殊關係，甲○○、廖振育與陳文政、「阿龍」、「五支仔」
    、「阿草」、「蟑螂」等人亦無特別深厚之交情，自無平價
    轉讓毒品自負風險之理，被告與甲○○、廖振育等人有販賣
    毒品藉以營利之意圖甚明。惟依卷存證據資料，尚無從遽認
    被告購入海洛因及甲基安非他命之際即具有營利之意圖，故
    自應為被告有利之認定，即被告用以販賣之毒品海洛因及甲
    基安非他命，均係被告非以營利為目的而購入。
五、綜上所述，被告確有於附表一所示時、地分別販賣毒品海洛
    因、甲基安非他命予顏旭盛、陳文政、「阿龍」、「五支仔
    」、「阿草」、「蟑螂」等人之事實，被告所辯與甲○○、
    廖振育沒有犯意聯絡，亦無販賣毒品之犯行云云，要屬推諉
    卸責之詞，無可採信，本件事證明確，被告犯行堪以認定。
參、論罪科刑：
一、按刑法於九十四年二月二日修正公布，並於九十五年七月一
    日施行，而行為後法律有變更者，適用行為時之法律。但行
    為後之法律有利於行為人者，適用最有利於行為人之法律，
    刑法第二條第一項定有明文，而有關新舊法之比較，應就罪
    刑有關之連續犯、累犯加重等暨其他法定加減原因（如身分
    加減）與加減例等一切情形，綜其全部罪刑之結果而為比較
    （最高法院九十五年第八次刑事庭會議決議參照）。經查：
  (一)毒品危害防制條例第四條第一項之規定雖未修正，惟上開條
    文併科罰金部分，被告行為時刑法第三十三條第五款「罰金
    ：一元以上」之規定，於被告行為後修正公布為「罰金：新
    臺幣一千元以上，以百元計算之」，罰金刑之最低額已由新
    臺幣三元提高為新臺幣一千元，比較新舊法結果，以舊法較
    為有利。
  (二)刑法第二十八條原規定：「二人以上共同『實施』犯罪之行
    為者，皆為共同正犯。」新法修正為：「二人以上共同『實
    行』犯罪之行為者，皆為共同正犯。」將舊法之「實施」修
    正為「實行」。原「實施」之概念，包含陰謀、預備、著手
    及實行等階段之行為，修正後僅共同實行犯罪行為始成立共
    同正犯。是新法共同正犯之範圍已有限縮，排除陰謀犯、預
    備犯之共同正犯。新舊法就共同正犯之範圍既因此而有變動
    ，自屬犯罪後法律有變更，而非僅屬純文字修正，應有新舊
    法比較適用之問題，並以修正後刑法第二十八條對被告為有
    利。（最高法院96年度台上字第3064判決參照）
  (三)被告行為後，刑法第五十六條之連續犯規定，業已刪除，此
    刪除雖非犯罪構成要件之變更，但顯已影響行為人刑罰之法
    律效果，自屬法律有變更，而連續犯之規定刪除後，被告所
    犯各次販賣第一級、第二級毒品之犯行，均屬獨立，應各別
    論罪後併合處罰，自較舊法以連續犯論斷為重，比較新舊法
    結果，以適用舊法較為有利。
  (四)累犯部分－按被告行為後刑法第四十七條有關因執行徒刑後
    再犯之累犯規定，已修正為同條第一項「受徒刑之執行完畢
    ，或一部之執行而赦免後，五年以內『故意』再犯有期徒刑
    以上之罪者，為累犯，加重本刑至二分之一。」，故累犯之
    要件，亦因此而有變動；從而本案被告行為後累犯之要件，
    既因此而有變動，自屬行為後法律有變更，而非僅屬文字修
    正，自應依新舊法比較適用較有利於行為人之修正後之法律
    （最高法院96年度台上字第3064判決參照）。
  (五)被告行為後，刑法第六十四條第二項、第六十五條第二項規
    定業經修正，修正前刑法第六十四條第二項規定：「死刑減
    輕者，為無期徒刑，或為十五年以下十二年以上有期徒刑」
    ，第六十五條第二項則規定：「無期徒刑減輕者，為七年以
    上有期徒刑」，而修正後刑法第六十四條第二項規定：「死
    刑減輕者，為無期徒刑」，第六十五條第二項則規定：「無
    期徒刑減輕者，為二十年以下有期徒刑十五年以上有期徒刑
    」，比較新舊法結果，修正後死刑、無期徒刑減輕規定已分
    別由「為無期徒刑，或為十五年以下十二年以上有期徒刑」
    、「為七年以上有期徒刑」，提高為「為無期徒刑」、「為
    二十年以下有期徒刑十五年以上有期徒刑」，自以適用舊法
    較為有利。
  (六)綜合比較整體適用法律：
    依前所述，本件被告，關於罰金刑、連續犯、累犯及刑法第
    六十四條死刑、無期徒刑之減輕等部分，應適用修正前刑法
    有關規定規定，則本件關於被告就共同正犯部分，如適用修
    正後規定，將使法律適用割裂，綜合被告全部罪刑之結果，
    以全部均適用修正前刑法規定，較有利於被告（最高法院九
    十五年第八次刑事庭會議決議參照）。是本件被告關於共同
    正犯部分，亦適用修正前刑法第二十八條規定。
二、核被告所為如附表一編號１部分，係犯毒品危害防制條例第
    四條第二項第六項之販賣第二級毒品未遂罪（因無從遽認被
    告購入第二級毒品之際即具有營利之意圖，故應認被告用以
    販賣之毒品，係非以營利為目的而購入）；如附表一編號２
    至６部分，係犯毒品危害防制條例第四條第一項之販賣第一
    級毒品罪；其中附表一編號４所為，尚犯毒品危害防制條例
    條例第四條第二項之販賣第二級毒品罪。又起訴書原記載被
    告與甲○○、廖振育連續販賣海洛因、安非他命予綽號「孟
    興」、江瑞賓等人部分，業經公訴檢察官於原審當庭更正刪
    除，另關於販賣毒品二次予顏旭盛部分，亦經公訴人當庭更
    正為一次；並將販賣毒品予顏旭盛、陳文政、「阿龍」、「
    五支仔」、「阿草」、「蟑螂」之時間、次數均予特定（見
    原審卷(一)第一五七頁、第一六四頁），本院僅就更正後之犯
    罪事實予以審理，附此敘明。被告持有第一、二級毒品之低
    度行為，分別為販賣第一、二級毒品罪之高度行為所吸收，
    均不另論罪。被告就附表一所列各次販賣毒品犯行，與甲○
    ○、廖振育間，均有犯意聯絡及行為分擔，應論以共同正犯
    。被告先後五次販賣第一級毒品海洛因之犯行，及兩次販賣
    第二級毒品安非他命之犯行（其中附表一編號一部分為未遂
    ），均時間緊接，手段相同，顯係基於概括犯意反覆為之，
    應依修正前刑法連續犯之規定論以一連續販賣第一、二級毒
    品既遂罪，並加重其刑，惟販賣第一級毒品罪之法定本刑為
    死刑或無期徒刑部分，依法不得加重之，故僅就罰金刑部分
    加重之；販賣第二級毒品罪之法定最重本刑為無期徒刑部分
    ，依法不得加重之，故僅就有期徒刑部分加重之。被告所為
    如附表一編號４部分，同時販賣第一、二級毒品予「五支仔
    」，該次販賣行為雖有二種毒品，但販賣之交付行為僅有一
    次，係一行為觸犯數罪名，是被告連續販賣第二級毒品罪，
    應依想像競合犯之規定，從一重之販賣第一級毒品罪論處。
    被告有如事實欄所載之前案科刑及執行紀錄，有卷附臺灣高
    等法院被告前案紀錄表可按，其受有期徒刑之執行完畢，五
    年以內再犯本件有期徒刑以上之罪，為累犯，應依修正前刑
    法第四十七條之規定，遞加重其刑，但販賣第一級毒品罪，
    法定刑為死刑、無期徒刑部分，依法仍不得加重，故僅就罰
    金刑部分遞加重之。
三、原審認被告犯行罪證明確，因予論罪科刑，固非無見，然查
    ：(一)附表一編號一部分係販賣安非他命，原審未詳為調查，
    認係第一級毒品海洛因，自有未合。(二)修正前刑法第五十九
    條固規定「犯罪之情狀可憫恕者，得酌量減輕其刑。」，而
    本件被告前曾因販賣第一級、第二級毒品，經台灣雲林地方
    法院九十二年度重訴字第五號分別判處有期徒刑七年六月、
    三年八月在案，並曾於該案中遭羈押，乃再犯本案，且於本
    件偵審程序，均矢口否認犯行。而被告既否認其犯行，則就
    其何以無畏重典，販毒牟利，法院自無從得悉其緣由，無從
    據以審酌其犯罪之情狀究竟有何可資憫恕之處。原判決徒以
    其所販賣之數量及次數非鉅，每次均係以一小包販賣供吸毒
    者施用，其犯罪情節尚非重大云云，遽依修正前刑法第五十
    九條之規定酌減其刑，即有未洽。(三)又共同正犯犯罪所得之
    財物為新台幣時，因係合併計算，且於全部或一部不能沒收
    時以其財產抵償之，為避免執行時發生重複沒收、抵償之情
    形，故各共同正犯之間係採連帶沒收主義，於裁判時應諭知
    被告共同犯罪所得之財物應與其他共同正犯連帶沒收之（最
    高法院九十六年台上字第二０五五號判決參照）。原判決既
    認被告販賣毒品海洛因及甲基安非他命所得共八千元，且該
    八千元均係與共犯甲○○、廖振育共同販毒而得，然未將該
    販毒所得對被告及甲○○、廖振育為連帶沒收之諭知，亦有
    未合。原判決於論罪理由內認上訴人就該附表一所示售賣毒
    品之犯行，說明渠與呂、廖二人有共同犯意聯絡、行為分擔
    ，為共同正犯時，『卻將該附表一編號１部分予以剔除』，
    亦即認『該次販賣海洛因予顏旭盛之行為，係上訴人一人單
    獨所為』。致其事實認定與該理由論敘不相一致，而有判決
    理由矛盾之違法。被告上訴否認犯罪，固無理由。檢察官上
    訴意旨，就上述(二)部分指摘原判決不當，為有理由，且原判
    決復有上開其餘所述可議之處，自屬無可維持，應由本院將
    原判決撤銷改判。
四、爰審酌被告曾有違反電信法、毒品危害防制條例等犯罪前科
    之不良素行，及其犯罪之動機、目的、手段、智識程度，其
    明知毒品海洛因、安非他命具有成癮性，服用後會產生依賴
    性，且戒解不易，嚴重破壞人之身心健康，竟為圖一己之私
    利，販賣毒品予他人施用，危害社會治安不輕，及其販賣之
    數量、次數等一切情狀，量處無期徒刑，並依法宣告褫奪公
    權終身。扣案如附表二編號１、附表三編號１所示之毒品海
    洛因共十一包，經鑑定結果均含有海洛因成份；如附表二編
    號２、附表三編號２所示之毒品安非他命，經鑑定結果含有
    甲基安非他命成分，已如前述，係分別屬第一、二級毒品，
    不問屬於犯人與否，爰均依毒品危害防制條例第十八條第一
    項前段之規定，宣告沒收銷燬之。包裹上開毒品之包裝袋，
    縱使與毒品分離秤重，一般而言，仍會有極微量毒品殘渣殘
    留在原包裝袋上，無法完全析離，是均應認屬於毒品之一部
    分，而併予沒收銷燬。附表二編號三所示之物，為共犯甲○
    ○被查獲之物，被告亦稱此為甲○○所有之物（原審卷(一)第
    三二八頁），堪認屬於共犯甲○○所有，而電子鎊秤用以秤
    重、研磨機用以研磨毒品、鏟子用以分裝毒品，均為販賣毒
    品所用之工具，均應依毒品危害防制條例第十九條第一項宣
    告沒收。附表三編號３、編表四編號１所示之物均為被告所
    有，業據被告供承在卷（原審卷(一)第三二九、三三０頁），
    其中夾鏈袋二十二個係預備供分裝販賣毒品所用；白粉共十
    一包應係預備用以摻入毒品所用之物，為被告所有預備供犯
    罪所用之物，應依修正前刑法第三十八條第一項第二款規定
    宣告沒收。扣案如附表二編號４、附表三編號４及附表四編
    號２所示之物，被告雖供稱或為其自己所有，或為甲○○所
    有（原審卷(一)第三二八至三三０頁反面），惟其中吸食器、
    塑膠殘渣袋、玻璃吸管、削尖吸管等物，應屬施用毒品所用
    之器具，與本件販賣毒品之犯行無涉；而手機、電話簿、SI
    M卡等物，並非違禁物，亦無證據證明與本案犯罪有何關聯
    ，爰均不予宣告沒收。
五、末按，毒品危害防制條例第十九條第一項規定：犯第四條至
    第九條、第十二條、第十三條或第十四條第一項、第二項之
    罪者，其供犯罪所用或因犯罪所得之財物，均沒收之，如全
    部或一部不能沒收時，追徵其價額或以其財產抵償之，係採
    義務沒收主義，凡供犯上開之罪所用或因犯罪所得之財物，
    均應宣告沒收，並不以扣案者為限，如不能沒收時，追徵其
    價額或以其財產抵償之，法院無審酌之餘地（最高法院九十
    六年台上字第八二三號判決參照）。又共同正犯犯罪所得之
    財物為新台幣時，因係合併計算，且於全部或一部不能沒收
    時以其財產抵償之，為避免執行時發生重複沒收、抵償之情
    形，故各共同正犯之間係採連帶沒收主義，於裁判時應諭知
    被告共同犯罪所得之財物應與其他共同正犯連帶沒收之（最
    高法院九十六年台上字第二０五五號判決參照）。被告販賣
    毒品海洛因及甲基安非他命所得共八千元（各次販賣毒品所
    得詳如附表一所示），應依毒品危害防制條例第十九條第一
    項之規定宣告沒收之，如全部或一部不能沒收時，以其財產
    抵之，且該八千元均係與共犯甲○○、廖振育共同販毒而得
    ，參照前引最高法院判決之意旨，應對被告及甲○○、廖振
    育為連帶沒收之諭知如主文所示，併予敘明。至於未扣案之
    門號0000000000、0000000000、0000000000、0000000000號
    行動電話四支雖為被告及共犯甲○○、廖振育相互間聯絡販
    賣毒品所用之工具，惟並無證據可資證明上開行為電話為被
    告或共犯甲○○、廖振育等人所有之物，爰均不予宣告沒收
    。
肆、不另為無罪諭知部分：
    公訴意旨另以（見檢察官九十五年一月十九日提出之補充理
    由書，原審卷(一)第一五七頁）：被告乙○○與甲○○有於九
    十三年五月二十六日販賣第二級毒品安非他命二千元予陳文
    政，因認被告此部分亦涉犯毒品危害防制條例第四條第二項
    之販賣第二級毒品安非他命罪嫌云云。惟依證人陳文政於九
    十三年六月七日警詢時供稱：最後一次向甲○○購買一千元
    的海洛因毒品，時間是九十三年五月十六日約晚上十一時許
    ，他約定我到彰化縣溪州鄉○○路旁的森林公園外，有交易
    完成（原審卷(一)第九八、九九頁）；於九十三年六月九日偵
    查中則證稱：最近一次是在五月中旬，在溪州森林公園，這
    一次買一千多元，可是我是用手機跟他換毒品（原審卷(一)第
    一０六、一０七頁）。而證人甲○○於原審另案審理時證稱
    ：有將海洛因給陳文政吸食過，都是給海洛因，沒有給過安
    非他命，都是叫廖振育送過去的，沒有賣過安非他命給別人
    （原審卷(一)第一二九、一三四頁反面）。陳文政已證稱其最
    後一次向甲○○購買毒品是在九十三年五月中旬，而甲○○
    則完全否認有販賣安非他命予陳文政，是以，本件依檢察官
    提出之證據，並無法證明被告確有於九十三年五月二十六日
    以二千元之代價販賣毒品安非他命予陳文政，自難遽認被告
    確有此部分犯行。惟因公訴意旨認被告此部分犯行，與前揭
    有罪之販賣第二級毒品部分，具有修正前刑法連續犯之裁判
    上一罪關係，故不另為無罪之諭知。
據上論結，應依刑事訴訟法第三百六十九條第一項前段、第三百
六十四條、第二百九十九條第一項前段，毒品危害防制條例第四
條第一項、第二項、第十八條第一項前段、第十九條第一項，刑
法第二條第一項前段、第十一條前段、第三十七條第一項、第三
十八條第一項第二款、修正前刑法第二十八條、第五十六條、第
五十五條、第四十七條，判決如主文。
本案經檢察官謝錫和到庭執行職務。
中    華    民    國    97    年    1     月    22    日
                    刑事第三庭  審判長法  官    陳義仲
                                      法  官    蘇清水
                                      法  官    宋明蒼
以上正本證明與原本無異。
如不服本判決，應於收受本判決後十日內向本院提出上訴書狀。
其未敘述上訴理由者並得於提起上訴後十日內向本院補提理由書
狀（均須按他造當事人之人數附繕本）「切勿逕送上級法院」。
                                      書記官    翁心欣
中    華    民    國    97    年    1     月    23    日
附錄本案論罪科刑法條全文：
毒品危害防制條例第四條第一項、第二項
製造、運輸、販賣第一級毒品者，處死刑或無期徒刑；處無期徒
刑者，得併科新臺幣一千萬元以下罰金。
製造、運輸、販賣第二級毒品者，處無期徒刑或七年以上有期徒
刑，得併科新臺幣七百萬元以下罰金。
附表一：
┌─┬────┬────┬────┬────┬───┬───────────┐
│編│交易對象│交易時間│交易地點│毒品種類│ 金額 │        交易方式      │
│號│        │        │        │        │（元）│                      │
├─┼────┼────┼────┼────┼───┼───────────┤
│1 │顏旭盛  │93年5月5│彰化縣員│安非他命│交易未│顏旭盛以0000000000號電│
│  │        │日      │林鎮莒光│        │完成  │話與乙○○持用之095284│
│  │        │        │路附近  │        │      │2697號電話聯絡，2人約 │
│  │        │        │        │        │      │定在「跟上次一樣」的地│
│  │        │        │        │        │      │方交易，嗣再變更地點為│
│  │        │        │        │        │      │「巨蛋」，因顏旭盛未等│
│  │        │        │        │        │      │到乙○○即先行離去，致│
│  │        │        │        │        │      │交易未成。            │
├─┼────┼────┼────┼────┼───┼───────────┤
│2 │陳文政  │93年5月 │彰化縣溪│海洛因  │1,000 │陳文政以00-0000000號電│
│  │        │15日    │州鄉某處│        │      │話與甲○○0000000000聯│
│  │        │        │之土地公│        │      │絡，由廖振育接聽，並由│
│  │        │        │廟夜市旁│        │      │廖振育前往交付。      │
├─┼────┼────┼────┼────┼───┼───────────┤
│3 │綽號「阿│93年5月 │彰化縣北│海洛因  │1,000 │「阿龍」以0000000000號│
│  │龍」之男│15日    │斗鎮某處│        │      │電話撥打甲○○00000000│
│  │子      │        │        │        │      │44號電話表示欲購買毒品│
│  │        │        │        │        │      │，由廖振育接聽，並由廖│
│  │        │        │        │        │      │振育前往交付毒品。    │
├─┼────┼────┼────┼────┼───┼───────────┤
│4 │綽號「五│93年5月 │彰化縣溪│海洛因  │1,000 │「五支仔」以0000000000│
│  │支仔」之│15日    │州鄉某處├────┼───┤號電話撥打甲○○095284│
│  │男子    │        │        │安非他命│2,000 │6806號電話表示欲購買毒│
│  │        │        │        │        │      │品，由廖振育接聽，並由│
│  │        │        │        │        │      │廖振育前往交付毒品。  │
├─┼────┼────┼────┼────┼───┼───────────┤
│5 │綽號「阿│93年5月 │彰化縣溪│海洛因  │1,000 │「阿草」以00-000000號 │
│  │草」之男│  16日  │州鄉某處│        │      │電話撥打甲○○00000000│
│  │子      │        │        │        │      │06號電話表示欲購買毒品│
│  │        │        │        │        │      │，由廖振育接聽，約在「│
│  │        │        │        │        │      │店仔口」，由廖振育前往│
│  │        │        │        │        │      │交付毒品。            │
├─┼────┼────┼────┼────┼───┼───────────┤
│6 │綽號「蟑│93年5月 │彰化縣埤│海洛因  │2,000 │「蟑螂」以0000000000號│
│  │螂」之男│21日    │頭鄉某處│        │      │電話撥打甲○○00000000│
│  │子      │        │        │        │      │06號電話與之聯絡，由廖│
│  │        │        │        │        │      │振育接聽，並由廖振育前│
│  │        │        │        │        │      │往交付毒品。          │
└─┴────┴────┴────┴────┴───┴───────────┘
附表二：
┌──┬──────────┬──┬────────────────────┐
│編號│扣案物品名稱        │數量│  備  註                                │
├──┼──────────┼──┼────────────────────┤
│1   │毒品海洛因          │10包│法務部調查局93年8月3日調科壹字第14001029│
│    │                    │    │5號鑑定通知書（原審卷二第44頁）鑑定結果 │
│    │                    │    │：均含第1級毒品海洛因成分，合計淨重101. │
│    │                    │    │8公克。                                 │
├──┼──────────┼──┼────────────────────┤
│2   │毒品安非他命        │1包 │憲兵司令部刑事鑑識中心95年3月2日（95）安│
│    │                    │    │鑑字第00330號鑑驗通知書（原審卷第172頁）│
│    │                    │    │鑑定結果：有甲基安非他命成份，淨重3.47克│
│    │                    │    │，取樣0.0857克（已鑑析用罄），驗餘淨重3.│
│    │                    │    │3843克。                                │
├──┼──────────┼──┼────────────────────┤
│3   │研磨機              │1台 │                                        │
│    │削尖鏟子            │2支 │                                        │
│    │電子鎊秤            │1台 │                                        │
├──┼──────────┼──┼────────────────────┤
│4   │玻璃管吸食器        │2支 │                                        │
│    │SIM卡               │1張 │                                        │
│    │吸食器              │1組 │                                        │
│    │削尖吸管            │1支 │                                        │
│    │電話簿              │2本 │                                        │
│    │臺灣大哥大SIM卡     │2張 │                                        │
│    ├──────────┼──┼────────────────────┤
│    │和信電訊SIM卡       │1張 │門號：0000000000                        │
│    ├──────────┼──┼────────────────────┤
│    │手機（插用亞太行動寬│1支 │手機序號：000000000000000               │
│    │頻電信SIM 卡1 張）  │    │                                        │
│    ├──────────┼──┼────────────────────┤
│    │BENQ牌手機（插用0953│1支 │手機序號：000000000000000               │
│    │153467號行動電話SIM │    │                                        │
│    │卡1 張）            │    │                                        │
│    ├──────────┼──┼────────────────────┤
│    │SONY ERICSSAN 牌手機│1支 │手機序號：000000000000000               │
│    │（無SIM 卡）        │    │                                        │
│    ├──────────┼──┼────────────────────┤
│    │BENQ牌手機（無SIM 卡│1支 │手機序號：000000000000000               │
│    │）                  │    │                                        │
│    ├──────────┼──┼────────────────────┤
│    │OKWAP 牌手機（插用09│1支 │手機序號：000000000000000               │
│    │00000000號行動電話  │    │                                        │
│    │SIM卡1 張）         │    │                                        │
│    ├──────────┼──┼────────────────────┤
│    │三星牌手機（插用0927│1支 │手機序號：000000000000000               │
│    │598435號行動電話SIM │    │                                        │
│    │卡1 張）            │    │                                        │
└──┴──────────┴──┴────────────────────┘
附表三：
┌──┬──────────┬──┬────────────────────┐
│編號│扣案物品名稱        │數量│  備  註                                │
├──┼──────────┼──┼────────────────────┤
│1   │毒品海洛因          │1包 │法務部調查局93年7月23日調科壹字第140010 │
│    │                    │    │330號鑑定通知書（彰檢卷第64頁）鑑定結果 │
│    │                    │    │：含第1級毒品海洛因成分，淨重0.1公克。  │
│    │                    │    │                                        │
├──┼──────────┼──┼────────────────────┤
│2   │毒品安非他命        │4包 │憲兵司令部刑事鑑識中心94年11月21日（95）│
│    │                    │    │安鑑字第02660號鑑驗通知書（原審卷第81頁 │
│    │                    │    │）鑑定結果：有甲基安非他命成份，4包淨重 │
│    │                    │    │4.9407克，取樣0.0871克（已鑑析用罄），驗│
│    │                    │    │餘淨重4.8536克。                        │
├──┼──────────┼──┼────────────────────┤
│3   │塑膠夾鏈袋          │22個│其中白粉1包經法務部調查局93年7月23日調科│
│    │白粉                │1包 │壹字第140010330號鑑定通知書（彰檢卷第64 │
│    │                    │    │頁）鑑定結果：無法定毒品成分。          │
│    │                    │    │                                        │
├──┼──────────┼──┼────────────────────┤
│4   │OKWAP 牌手機（插用09│1支 │手機序號：000000000000000               │
│    │00000000號行動電話  │    │                                        │
│    │SIM卡1張）          │    │                                        │
│    │                    │    │                                        │
│    ├──────────┼──┼────────────────────┤
│    │APEW牌手機（插用0982│1支 │無手機序號                              │
│    │287560號行動電話SIM │    │                                        │
│    │卡1張）             │    │                                        │
│    ├──────────┼──┼────────────────────┤
│    │SAGEN牌手機（插用092│1支 │手機序號：000000000000000               │
│    │0000000號行動電話SIM│    │                                        │
│    │卡1張）             │    │                                        │
│    ├──────────┼──┼────────────────────┤
│    │塑膠殘渣袋          │4個 │                                        │
│    │玻璃吸管            │2支 │                                        │
│    │電話聯絡簿          │1本 │                                        │
└──┴──────────┴──┴────────────────────┘
附表四：
┌──┬──────────┬──┬────────────────────┐
│編號│扣案物品名稱        │數量│  備  註                                │
├──┼──────────┼──┼────────────────────┤
│1   │白粉                │10包│經法務部調查局93年7月20日調科壹字第1400 │
│    │                    │    │10331號鑑定通知書（彰檢卷第65頁）鑑定結 │
│    │                    │    │果：均無法定毒品成分。                  │
├──┼──────────┼──┼────────────────────┤
│2   │吸食器              │1組 │                                        │
└──┴──────────┴──┴────────────────────┘


司法院資訊處製作；財團法人民間司法改革基金會備份。
